【裁判字號】    94,訴,864
【裁判日期】    951123
【裁判案由】    債務人異議之訴
【裁判全文】
臺灣桃園地方法院民事判決               94年度訴字第864號
原      告  戊○○
訴訟代理人  江仁俊律師
被      告  丙○○
訴訟代理人  施小凡律師
上列當事人間債務人異議之訴事件，經本院於民國95年11月2日
言詞辯論終結，判決如下：
    主  文
確認被告就其持有原告簽發如附表所示之本票貳張，其票據債權
對原告不存在。
本院九十四年度執字第五三二四號給付票款強制執行事件所為之
強制執行程序應予撤銷。
訴訟費用由被告負擔。
    事  實
甲、原告方面：
壹、聲明：如主文所示。
貳、陳述：
一、緣原告與被告間雖無婚姻關係，惟曾同居多年並育有1 子乙○○，詎被告因細故竟於民國92年12月初拒絕原告返回位於
    桃園縣桃園市○○街29號2 樓之住處（下稱系爭住處），致
    原告須返回位於桃園縣桃園市○○路76巷5 號1 樓之娘家居
    住迄今。嗣原告經許廷輝告知，並向鈞院查證後，始悉被告
    以其執有如附表所示原告名義簽發，票號分別為TS183448號
    、TS183447號、發票日為91年5 月30日，到期日分別為94年
    1 月10日、同年1 月15日、面額分別為新台幣（下同）50萬
    元、80萬元之本票2 紙（下稱系爭本票）向鈞院聲請裁定准
    予強制執行，經鈞院以94年度票字第436 號裁定准予強制執
    行確定，被告即執該件本票裁定聲請鈞院以94年度執字第53
    24號給付票款強制執行事件（下稱系爭強制執行事件），就
    原告所有坐落桃園縣桃園市○○段1082、1417地號土地及其
    上同段953 、1636建號之建物（下稱系爭房屋）為查封拍賣
    之強制執行。
二、惟查：
（一）系爭本票上所蓋載有原告身分證字號之2 枚長方形印文（
      下稱系爭長形印文）之印章（下稱系爭長形印章），及2
      枚正方形印文（下稱系爭方形印文）之印章（下稱系爭方
      形印章）雖均屬原告所有，惟上開印文（下稱系爭印文）
      均非原告所蓋，系爭本票亦非原告簽發，所載內容亦均非
      原告所填載。此由系爭本票上所載內容，其中國字大寫金
      額係以機械打字、發票日及到期日均係以大字體之日期戳
      蓋印、發票人簽章部分則同時蓋用系爭長形及方形印文，
      僅保留金額阿拉伯數字之部分以手寫方式填載，其簽發方
      式顯與卷附原告另行提出按原告平日簽發票據習慣所簽發
      之票據不同，即足證明其情。且被告對於系爭本票之簽發
      方式與原告上開平日簽發票據之習慣不符，亦不爭執。再
      參原告原與被告共同居住之系爭住處平時即置有如上開發
      票日及到期日所示之大字體日期戳（下稱系爭日期戳）供
      被告使用，被告平時亦曾以手寫或打字方式簽發票據，顯
      見系爭本票係由被告以打字及手寫方式分別填載上開國字
      大寫及阿拉伯數字金額，並以系爭日期戳分別蓋於上開發
      票日及到期日欄，再同時蓋用系爭長形及方形印章之方式
      所偽造，並非原告所簽發。是系爭本票之執票人即被告自
      應就系爭本票係由發票人即原告簽發之事實，依法負舉證
      責任。
（二）且系爭長形印章係原告原任職於第三人國泰人壽保險股份
      有限公司（下稱國泰人壽保險公司）時放置於公司供公務
      使用之用章，自原告於87年1 月14日退職後即未再使用，
      且該枚印章於兩造同居期間係由被告保管，被告係將該枚
      印章連同系爭方形印章及被告本身、乙○○及原亦與兩造
      共同居住於系爭住處之原告姊姊己○○印章共4 、5 枚，
      以橡皮筋予以綑綁，且迄己○○及原告於92年間分別遭被
      告趕出系爭住處時止，均一併放置於系爭住處內之未上鎖
      鐵櫃抽屜內，被告並指示己○○、乙○○等得以系爭方形
      印章代領原告之掛號信，而上開鐵櫃係由被告保管，除放
      上開印章外，均係放置被告個人使用之相機、保險業務用
      之筆記型電腦、文具、筆、計算紙及招攬保險契約之相關
      資料，被告更於93年間要求乙○○協助將上開鐵櫃搬離系
      爭住處等情，業經證人己○○、乙○○於本件95年8 月18
      日準備程序期日到庭結證屬實，足認系爭印章係於被告占
      有保管中，被告辯稱原告係自行離家出走而遺棄其與乙○○，且其自85年5 月間起即未見過系爭長形及方形印章，
      不知系爭印章放在何處，或系爭印章係由原告自行保管等
      語，均與事實不符。
三、另查，第三人吳勝雄約自10年前起即陸續持伊本人或配偶甲○○○簽發之本票向原告借款，如原告本身資金不足，即轉
    向姊姊己○○借貸而借予吳勝雄，前後共交付現金50萬元（
    下稱系爭50萬元借款），嗣甲○○○已代吳勝雄清償該筆借
    款，原告亦已將上開本票返還予甲○○○。另第三人庚○○
    亦於數年前持其配偶蘇明進名義簽發之支票向原告借貸共80
    萬元，經原告交付現金80萬元（下稱系爭80萬元借款）予庚○○，而庚○○嗣已清償其中部分款項予原告收受等情，業
    據證人甲○○○、庚○○、己○○於本件95年8 月18日準備
    程序期日到庭分別結證屬實在卷。參以證人己○○、許廷輝
    於前開準備程序期日到庭結證略稱被告平日財務狀況甚差，
    曾分別向伊等借款，己○○並曾於系爭住處接過4 、5 次銀
    行催繳被告欠款利息之電話，及卷附由被告親自書寫其平日
    生活之日誌所載，被告於68年間尚須向原告借款改建其所有
    房屋，且自88年6 月間起即停止支付其房屋貸款，其第1次
    住院之醫藥費並係由原告為其籌措，第2 次住院之醫藥費10
    萬元則由原告為其償付予第三人即被告之弟丁○○收受，亦
    據證人丁○○於前揭準備程序期日到庭結證屬實在卷，被告
    辯稱上開第2 次住院之醫藥費係由其本身清償，顯非事實；
    從而，足證被告本身顯無出借上開2 筆合計130 萬元借款之
    資力。又依被告所提新竹國際商業銀行（下稱新竹商銀）中
    興分行代收票據紀錄表所載內容，亦無法證明上開合計130
    萬元之借款係由被告所提供，是被告辯稱原告因為本身資金
    不足而向其週轉現金130 萬元轉借予吳勝雄、庚○○，並稱
    願就上開借款對其負責而簽發系爭本票交其收執，顯與事實
    不符，不足採信。
四、綜上所述，足證系爭本票係由被告偽造，並非原告所簽發。
    是被告持系爭本票向鈞院聲請裁定准予強制執行，並持該件
    裁定向鈞院聲請就原告所有財產為強制執行，自無依據。爰
    提起本件訴訟，請求確認被告就其持有原告簽發之系爭本票
    對原告之票據債權不存在，並請求撤銷鈞院以系爭強制執行
    事件所為之強制執行程序，而請求判決如前揭聲明所示。
參、證據：提出系爭房地登記謄本、系爭本票、本院民事執行處
    94年3 月8 日桃院興執94年執珩字第5324號通知、勞工保險
    被保險人投保資料表、第一銀行房屋擔保借款繳息清單、放
    款利息收據、通知（催告）書、第一銀行北桃園分行活期儲
    蓄存款存摺節本、台灣桃園地方法院檢察署（下稱桃園地檢
    署）94年度偵字第16048 號刑事傳票、聯合徵信中心當事人
    綜合信用報告、被告書寫之生活日誌各1 件、被告簽發之本
    票、原告簽發之支票各2 件、敏盛綜合醫院醫療收據3 紙為
    證，並聲請訊問證人己○○、乙○○，調閱本院86年度票字
    第5126號本票裁定事件卷宗。
乙、被告方面：
壹、聲明：原告之訴駁回。
貳、陳述：
一、緣第三人吳勝雄於85年間發生財務困難，乃由其配偶甲○○○簽發本票4 紙，據以向原告借款共50萬元，原告當時無資
    力，遂持上開4 紙本票向被告週轉系爭50萬元借款轉借吳勝
    雄，詎上開4 紙本票屆期未獲清償，被告即執該4 紙本票聲
    請鈞院以86年度票字第5126號裁定准予強制執行在案。另第
    三人蘇明進因其前於桃園縣八德市開設之鐵工廠倒閉而需現
    金清償債務，乃由其配偶庚○○於85年6 月30日、同年7 月
    30 日 持蘇明進簽發之本票4 紙及支票2 紙，據以向原告借
    款共80萬元，因原告本身無資力，乃持該4 紙本票及2 紙支
    票向被告週轉系爭80萬元借款轉借蘇明進，原告並表示吳勝
    雄、庚○○所借上開合計130 萬元之借款均由其負清償責任
    。嗣因原告遲未償還，經被告催討，原告乃於系爭住處簽發
    系爭本票交付被告。嗣原告於92年12月間無故離家，遺棄被
    告及兩造所生之子乙○○，被告為維護自己之權益，迫於無
    奈，方持系爭本票聲請鈞院裁定准予強制執行，並執該件裁
    定向鈞院聲請以系爭強制執行事件就原告所有系爭房地為本
    件強制執行。
二、次查，系爭本票係由原告自行簽發，非由被告所偽造，此由
    系爭長形印章為原告原任職國泰人壽保險公司時，於業務上
    使用之經手章，對原告顯有重要性，原告不可能將其放置於
    前開未上鎖之鐵櫃抽屜內，使他人得任意取用即明；證人己○○、乙○○於本件95年8 月18日準備程序期日到庭所為前
    揭證詞與常理未合，不足採信。另依桃園地檢署檢察官94年
    度偵字第16048 號不起訴處分書所載，縱乙○○證稱系爭印
    章平日係放在系爭住處內由被告使用之上開鐵櫃抽屜內，惟
    兩造、乙○○及己○○等既均得取用印章領取掛號信件，自
    無從遽認系爭本票係由被告持系爭印章盜蓋而偽造。且系爭
    本票雖係以機械打字並蓋用系爭印章而與原告平日簽發票據
    之習慣不符，惟仍不得據此即認為係由被告所偽造。
三、另依被告所提新竹商銀中興分行代收票據紀錄表所載，足證
    被告於86年間有足夠資力借貸前開130 萬元予原告，前開被
    告住院之醫藥費10萬元亦係由被告之弟丁○○支付，非由原
    告支付，證人己○○、乙○○於本件95年8 月18日準備程序
    期日證稱被告當時財務狀況甚差等語，與事實不符，卷附由
    乙○○所提之書面說明所載內容，亦有偏頗。另兩造原共同
    居住之系爭住處內並無簽發支票之打字機，亦無如系爭本票
    發票日及到期日所示之系爭日期戳，原告指稱系爭本票係被
    告以前開方式所偽造，與事實不符。
四、綜上，系爭本票由原告簽發，並非被告所偽造，原告自應依
    法對被告負系爭本票之票款給付責任。是原告提起本件訴訟
    ，請求確認被告持有系爭本票之票據債權對其不存在，並請
    求撤銷系爭強制執行事件對其所有系爭房地所為之強制執行
    程序，自無理由，應駁回其起訴，爰請求判決即前揭聲明所
    示。
參、證據：提出本院86年度票字第5126號民事裁定及其確定證明
    書、新竹商銀中興分行代收票據紀錄表、敏盛綜合醫院診斷
    證明書、桃園地檢署檢察官94年度偵字第16048 號不起訴處
    分書各1 件、蘇明進簽發本票2 紙、富邦銀行八德分行支票
    、吳勝雄簽發本票、國泰人壽保險公司續期保險費通知單各
    4 件為證，並聲請訊問證人甲○○○、庚○○、丁○○，及
    調閱桃園地檢署94年度發查字第1281號、94年度偵字第1604
    8 號被告偽造有價證券案件卷宗。
丙、本院依職權調閱本院94年度票字第436 號本票裁定、94年度
    執字第5324號、第32207 號給付票款強制執行事件卷宗。
    理  由
一、按確認之訴，非原告有即受確認判決之法律上利益，不得提
    起。所謂即受確認判決之法律上利益，係指法律關係之存在
    不明確，致原告在私法上之地位有受侵害之危險，而此項危
    險得以對於被告之確認判決除去之者而言（最高法院42年台
    上字第1031號判例參照）。經查，原告主張被告持有以其名
    義簽發之系爭本票並非其所簽發，惟被告竟持系爭本票向本
    院聲請94年度票字第436 號民事裁定准予強制執行確定，並
    持該件裁定向本院聲請以系爭94年度執字第5324號給付票款
    強制執行事件，對原告所有系爭房地為強制執行。爰提起本
    件訴訟，請求確認被告就其持有原告名義簽發系爭本票之票
    據債權對原告不存在，惟為被告所否認，則兩造間就被告對
    原告就系爭本票之票據債權是否存在之法律關係，即屬不明
    確，並致原告在私法上之地位有受侵害之危險，且此種不明
    確之狀態得以本件確認判決除去，則揆諸前揭說明，原告提
    起本件確認之訴，自有即受確認判決之法律上利益，應予准
    許。
二、原告主張被告持有系爭本票上所蓋系爭長形及方形印文所示
    之系爭長形及方形印章雖係原告所有，惟原告並未簽發系爭
    本票，其上所蓋系爭長形及方形印文均非原告所蓋，所載發
    票日、到期日及國字大寫、阿拉伯數字金額亦均非原告所填
    載或打字，並主張系爭本票係被告所偽造。惟被告竟持系爭
    本票向本院聲請94年度票字第436 號民事裁定准予強制執行
    ，並據以向本院聲請准以94年度執字第5324號給付票款強制
    執行事件，就原告所有系爭房地為系爭強制執行。爰提起本
    件訴訟，請求確認被告就其持有原告簽發之系爭本票對原告
    之票據債權不存在，並請求撤銷鈞院以系爭強制執行事件所
    為之強制執行程序，而請求判決如前揭聲明所示等語。
三、被告則以系爭本票係由原告簽發交其收執，非由被告所偽造
    ，原告應依法對被告負給付系爭本票票款之責任為據，認原
    告提起本件訴訟，請求確認被告就系爭本票對原告之票據債
    權不存在，並請求撤銷本院以系爭強制執行事件對原告所有
    系爭房地所為之強制執行程序，並無理由，應駁回其起訴等
    語，資為抗辯，而請求判決如其前揭聲明所示。
四、原告主張其與被告間無婚姻關係，惟曾於系爭住處同居至92
    年12月間止，並育有1 子乙○○，於同居關係結束後，原告
    經由乙○○告知而得知被告持原告名義簽發之系爭本票向本
    院聲請94年度票字第436 號民事裁定准許被告就系爭本票對
    原告為強制執行確定，被告即持該件裁定向本院聲請以系爭
    94年度執字第5324號給付票款強制執行事件，就原告所有系
    爭房地為強制執行，及系爭本票之國字大寫金額係以機械打
    字、發票日及到期日均係以大字體之日期戳蓋印、發票人簽
    章部分則同時蓋用系爭長形及方形印文，僅保留阿拉伯數字
    金額之部分以手寫方式填載，其簽發方式與卷附原告另行提
    出按原告平日簽發票據習慣所簽發之票據不同，另系爭長形
    印章係原告原任職於第三人國泰人壽保險公司時放置於公司
    供公務使用之用章，而卷附之被告生活日誌係由被告親自記
    載等情，業據原告提出系爭房地登記謄本、系爭本票、本院
    民事執行處94年3 月8 日桃院興執94年執珩字第5324號通知
    、被告之生活日誌各1 件為證，並為被告所不爭執，且經本
    院調閱本院94年度票字第436 號本票裁定、94年度執字第53
    24號給付票款強制執行事件卷宗，核閱屬實，自堪信為真實
    。惟原告主張系爭本票並非其所簽發，而係被告以前揭方式
    偽造，被告就系爭本票對其票據債權不存在，則為被告以前
    詞所否認，是本件應審究之爭點為：系爭本票是否原告所簽
    發，被告得否就系爭本票對原告主張票據權利？爰判斷如下
    。
五、按「在票據上簽名者，依票上所載文義負責。」「票據上之
    簽名，得以蓋章代之。」票據法第5 條第1 項、第6 條固定
    有明文。惟按「票據債務人應依票據文義負責者，以該債務
    人在票據上簽名或蓋章為前提。」（最高法院65年台上字第
    2030號判例意旨參照），而「本票本身是否真實，即是否為
    發票人所作成，應由執票人負證明之責（參照本院50年台上
    字第1659號判例），故發票人主張本票係偽造，依非訟事件
    法第101 條第1 項規定，對執票人提起確認本票係偽造或本
    票債權不存在之訴者，應由執票人就本票為真正之事實，先
    負舉證責任。」【最高法院65年度第6 次民庭庭長會議決議
    （一）參照】，是關於本票是否由其發票人簽發，自應由執
    票人負舉證責任，如執票人不能證明其執有之本票係由該發
    票人簽發者，自不得認為該發票人曾簽發該本票，依上引法
    文判例所示意旨，執票人自不得就該本票對發票人主張票據
    權利。經查被告固主張系爭本票係由原告簽發，並提出本院
    94年度票字第436 號民事裁定及其確定證明書、桃園地檢署
    檢察官94年度偵字第16048 號不起訴處分書及證人甲○○○
    、庚○○為證，惟查：
（一）依證人即兩造所生之子乙○○於本件95年8 月18日準備程
      序期日到庭結證略稱：伊與兩造及原告之姊姊己○○原係
      共同居住於桃園縣桃園市○○街29號之系爭住處，惟被告
      於92年間將己○○、原告先後趕出上開住處，伊未見過系
      爭本票，但曾見過系爭長形及方形印章，該2 枚印章連同
      被告、己○○及伊之印章共4 、5 枚係以橡皮筋綑綁在一
      起，一併放在系爭住處內之鐵櫃抽屜內，該鐵櫃主要係由
      被告使用，除放上開印章外，均係放置被告個人使用之相
      機、招攬保險業務用之筆記型電腦、文具、筆、計算紙及
      保險契約之資料，被告指示己○○及伊得以系爭方形印章
      代領原告之掛號信，上開2 枚印章一直放在上開鐵櫃抽屜
      內，伊最後1 次看到之時間係在92年間，被告並於93年間
      要伊協助將上開鐵櫃搬離系爭住處，在搬鐵櫃前伊未見有
      何人取走上開2 枚印章，惟被告在搬鐵櫃前有整理櫃內物
      品，被告知道上開2 枚印章放置於上開位置，故其辯稱上
      開2 枚印章係由原告自行保管，其不知該印章放於何處，
      或稱其自85年5 月間自國泰人壽保險公司離職後，即不曾
      看過上開2 枚印章，均不實在等語（參本院卷第136 至15
      2 頁）；核與證人己○○於同日到庭結證略稱：伊係原告
      之姊，曾與兩造及乙○○共同居住於系爭住處16年，但後
      來遭被告趕出上開住處，在同住期間，伊未見過系爭本票
      ，但曾見過系爭長形及方形印章，被告將該2 枚印章連同
      被告、乙○○及伊之印章共4 、5 枚以橡皮筋綑綁置於系
      爭住處內之前開鐵櫃抽屜內，該鐵櫃係由被告使用，被告
      並指示伊及乙○○得以系爭方形印章代領原告之掛號信，
      被告知道上開2 枚印章放置於上開位置，所辯上開2 枚印
      章係由原告自行保管，其不知該印章放於何處，或稱其自
      85年5 月間自國泰人壽保險公司離職後，即不曾看過上開
      2 枚印章，均不實在等語（參本院卷第136 至152 頁）相
      符。按證人己○○、乙○○與兩造均有親誼關係，乙○○
      更係兩造所生之子，並均係證述伊等與兩造共同居住期間
      親自見聞上開2 枚印章之保管使用情形，且被告於乙○○
      為上開證述後，即當庭改稱其於91年間尚曾看過上開2 枚
      印章，係自91年以後才未見過上開印章等語（參本院卷第
      147 頁），足認己○○、乙○○之上開證詞應無偏頗之虞
      而屬可信。而依伊等上開證詞，足認系爭長形及方形印章
      雖屬原告所有，惟係由被告保管而放置於前揭鐵櫃抽屜內
      。是自不得以系爭長形及方形印章係屬原告所有，即據以
      推認系爭本票所蓋之系爭長形及方形印文係由原告所蓋用
      ，或曾經原告同意或授權蓋用。
（二）次查，依本院94年度票字第436 號本票裁定事件卷內所附
      系爭本票之記載內容所示，系爭本票之國字大寫金額係以
      機械打字、發票日及到期日均係以大字體之日期戳蓋印、
      發票人簽章部分則同時蓋用系爭長形及方形印文，僅保留
      阿拉伯數字金額之部分以手寫方式填載，其簽發方式與卷
      附原告另行提出按原告平日簽發票據習慣所簽發之票據（
      參本院卷第182 至183 頁）顯然不同，此為被告所不爭執
      ，已如前述。參以證人乙○○於本件95年11月2 日言詞辯
      論期日到庭結證略稱：在兩造同居之系爭住處內即置有如
      上開發票日及到期日所示之系爭大字體日期戳，且係放在
      前開鐵櫃內，系爭住處並未放置得打出上開國字大寫字體
      之打字機，惟伊曾看過被告自公司拿回家裡使用過等語（
      參本院卷第222 至224 頁），核與原告前揭主張相符，自
      屬可採。
（三）且依被告所舉證人甲○○○、庚○○於本件95年8 月18日
      準備程序期日到庭結證所為證述，伊等均係向原告借款，
      作為借款憑據之本票或支票亦係交予原告收執，如原告本
      身資金不足，則轉向己○○借款再轉借予伊等，且伊等所
      償還之借款亦係直接交予原告收受等由（參本院卷第136
      至152 頁），核與證人己○○於前揭期日到庭所為證述相
      符。依上開證詞所示，原告既未因本身資金不足而向被告
      借款，被告復未舉證證明原告曾向其借款再轉借予甲○○○、庚○○，是被告辯稱系爭本票係因原告本身資金不足
      而轉向其借款，嗣因上開借款人未依約還款，經其催討，
      原告乃簽發系爭本票交其收執之說，顯與常理不符，自無
      可採。另本院94年度票字第436 號本票裁定事件係屬非訟
      事件，並未審核實體事項，是該件縱准許被告之聲請，裁
      定准許被告就系爭本票對原告為強制執行確定，亦不足據
      以證明系爭本票即係由原告簽發。至於被告所提桃園地檢
      署檢察官94年度偵字第16048 號不起訴處分書（參本院卷
      第130 至132 頁），經核係就被告是否偽造系爭本票而涉
      偽造有價證券之罪責為偵辦，此與本件爭點為被告是否得
      證明系爭本票係由原告簽發，得否就系爭本票對原告主張
      票據債權有間，是該件雖認無法證明被告偽造系爭本票而
      為被告不起訴處分，亦無從據以在本件為有利被告判斷之
      依據。此外，被告既未舉證證明系爭本票係由原告蓋用系
      爭長形及方形印章，並以前揭方式填載其各項應記載事項
      ，是其辯稱系爭本票係由原告簽發，自無可採，原告主張
      系爭本票非其所簽發，核屬可採。
六、綜上所述，被告既未舉證證明系爭本票係由原告所簽發，是
    依前引法文判例所示意旨，被告自不得就系爭本票對原告主
    張票據債權，其持系爭本票向本院聲請前揭94年度票字第43
    6 號民事裁定准予強制執行，並持該件裁定向本院聲請以系
    爭強制執行事件就原告所有財產為強制執行，自無依據。從
    而，原告於系爭強制執行事件之執行程序終結前提起本件訴
    訟，請求確認被告就其持有原告名義簽發之系爭本票對原告
    之票據債權不存在，並請求撤銷系爭強制執行事件對其所為
    之強制執行程序，自有理由，應予准許。
七、本件事證已臻明確，兩造其餘主張陳述及舉證，核與判決之
    基礎及結果均不生影響，爰不一一論述，併此敘明。
八、結論：本件原告之訴為有理由，依民事訴訟法第78條，判決
    如主文。
中    華    民    國    95    年    11    月    23    日
                  民事第一庭  審判長法  官  郭琇玲
                                    法  官  卓立婷
                                    法  官  陳勇松
以上正本係照原本作成。
如對本判決上訴，須於判決送達後20日內向本院提出上訴狀。
中    華    民    國    95    年    11    月    23    日
                                    書記官  李麗娟
┌───────────────────────────────────────────┐
│本票附表：                                                           94年度訴字第864號│
├─┬──────┬───────┬──────┬────────┬──────┬───┤
│編│ 發  票  日 │ 票 面 金 額  │ 到  期  日 │ 利 息 起 算 日 │ 票 據 號 碼│備 考 │
│號│            │  (新 台 幣)  │            │                │            │      │
├─┼──────┼───────┼──────┼────────┼──────┼───┤
│1 │ 91年5月30日│  800,000元   │ 94年1月15日│  94年1月15日   │  TS183447  │      │
│  │            │              │            │                │            │      │
├─┼──────┼───────┼──────┼────────┼──────┼───┤
│2 │ 91年5月30日│  500,000元   │ 94年1月10日│  94年1月10日   │  TS183448  │      │
│  │            │              │            │                │            │      │
└─┴──────┴───────┴──────┴────────┴──────┴───┘


司法院資訊處製作；財團法人民間司法改革基金會備份。
